【裁判字號】    95,上訴,400
【裁判日期】    950413
【裁判案由】    毒品危害防制條例
【裁判全文】
臺灣高等法院臺中分院刑事判決         95年度上訴字第400號
上  訴  人
即  被  告  甲○○
上列上訴人因毒品危害防制條例案件，不服臺灣臺中地方法院94
年度訴字第3751號中華民國95年1月5日第一審判決（起訴案號：
臺灣臺中地方法院檢察署94年度毒偵字第6147號），提起上訴，
本院判決如下：
    主  文
原判決撤銷。
甲○○施用第一級毒品海洛因，累犯，處有期徒刑拾壹月。第一
級毒品海洛因壹包（淨重零點壹陸公克、空包裝重零點壹捌公克
）沒收銷燬之。
    犯罪事實
一、甲○○前因違反毒品危害防制條例，經臺灣板橋地方法院分
    別判處有期徒刑九月、三月，應執行有期徒刑十月確定，於
    民國（下同）九十三年十一月八日縮刑期滿執行完畢。又因
    施用毒品案件，經臺灣板橋地方法院依臺灣板橋地方法院檢
    察署檢察官之聲請，以裁定令入戒治處所施以強制戒治，甫
    於九十年八月二十三日執行完畢。詎仍不知戒絕，於強制戒
    治執行完畢後五年內，竟基於施用第一級毒品海洛因之犯意
    ，於九十四年八月五日二十二時許，在其搭乘停放於臺中縣
    太平市○○路○段三六四巷口之計程車內，以注射針筒注射
    方式施用第一級毒品海洛因一次。嗣於九十四年八月五日二
    十二時二十分，在臺中縣太平市○○路○段三六四巷口為警
    查獲，並扣得第一級毒品海洛因一包（淨重○點一六公克、
    空包裝重○點一八公克）。
二、案經彰化縣警察局田中分局報告臺灣臺中地方法院檢察署檢
    察官偵查起訴。
    理    由
一、上訴人即被告甲○○（以下簡稱被告）經本院合法傳喚，無
    正當理由，雖未於本院審判期日到庭，惟查：上揭犯罪事實
    ，業經被告於原審審理時坦承不諱，且被告為警查獲後，採
    集尿液送驗結果呈現嗎啡陽性反應，有彰化縣衛生局煙毒尿
    液檢驗成績書一份在卷可稽（偵卷第七頁），又扣案之白色
    粉末一包，經送法務部調查局鑑定之結果，含有第一級毒品
    海洛因之成分（淨重○點一六公克、空包裝重○點一八公克
    ），此亦有法務部調查局九十四年十月二十日調科壹字第一
    二○○一六七○○號鑑定通知書一紙（見原審卷第十八頁）
    在卷可稽。足認被告自白與事實相符，是本案事證明確，被
    告犯行堪可認定。
二、被告曾因施用毒品案件，經臺灣板橋地方法院依臺灣板橋地
    方法院檢察署檢察官之聲請，以裁定令入戒治處所施以強制
    戒治，甫於九十年八月二十三日執行完畢等情，此有臺灣臺
    中地方法院檢察署刑案資料查註紀錄表、全國施用毒品案件
    紀錄表及臺灣高等法院被告前案紀錄表在卷可稽，其於強制
    戒治執行完畢後五年內，再犯本案施用毒品之犯行，依毒品
    危害防制條例第二十三條第二項之規定，自應依法論科。
三、核被告所為，係犯毒品危害防制條例第十條第一項之施用第
    一級毒品罪。其於施用第一級毒品前後持有第一級毒品之低
    度行為為施用之高度行為所吸收，不另論罪。被告前因違反
    毒品危害防制條例，經臺灣板橋地方法院分別判處有期徒刑
    九月、三月，應執行有期徒刑十月確定，於九十三年十一月
    八日縮刑期滿執行完畢，其於有期徒刑執行完畢後五年內再
    犯本件有期徒刑以上之罪，為累犯，應依刑法第四十七條之
    規定加重其刑。原審判決認被告罪證明確，予以論罪科刑，
    固非無見，惟扣案第一級毒品海洛因淨重○點一六公克，而
    包裝上開海洛因內含海洛因殘渣已無法析離之空包裝重○點
    一八公克均屬第一級毒品，原審判決疏未宣告沒收銷燬，顯
    有未洽。被告雖具狀上訴指稱不服原審判決，且於九十五年
    四月二日另具狀稱：其係擔心年幼的兒女及母親，且另有親
    友替被告找對象，使其能安心接受執行等語，惟並未具體陳
    述指摘原審判決有何不當之處，且未於本院審判期日到庭為
    任何陳述，其上訴雖無理由，惟原審判決既有上開可議之處
    ，自應由本院將原審判決予以撤銷改判。審酌被告於強制戒
    治後，猶再施用毒品，與施用毒品除戕害自身健康外，併對
    社會秩序產生不良影響，及其施用毒品之次數，暨犯罪後於
    原審坦承罪行，態度良好等一切情狀，量處被告處有期徒刑
    拾壹月，扣案之第一級毒品海洛因淨重○點一六公克及包裝
    上開海洛因內含海洛因殘渣已無法析離之空包裝重○點一八
    公克，均屬本案查獲之毒品，依毒品危害防制條例第十八條
    第一項前段之規定，宣告沒收銷燬之。
四、被告經本院合法傳喚，無正當理由，未於本院審判期日到庭
    ，爰不待其陳述，逕予判決，附予敘明。
據上論斷，應依刑事訴訟法第三百六十九條第一項前段、第三百
六十四條、第三百七十一條，毒品危害防制條例第十條第一項、
第十八條第一項前段，刑法第十一條、第四十七條，判決如主文
。
本案經檢察官乙○○到庭執行職務。
中      華      民      國    95   年   4   月    13    日
                刑事第三庭  審判長法  官  王  增  瑜
                                  法  官  陳  欣  安
                                  法  官  胡  忠  文
上列正本證明與原本無異。
如不服本判決應於收受送達後十日內向本院提出上訴書狀，其未
敘述上訴之理由者並得於提起上訴後十日內向本院補提理由書（
均須按他造當事人之人數附繕本）。
                                  書記官  陳  麗  玉
中    華    民    國    95    年    4     月    14    日
附錄論罪科刑法條
毒品危害防制條例第十條
施用第一級毒品者，處六月以上五年以下有期徒刑。
施用第二級毒品者，處三年以下有期徒刑。
                                                      Ｆ


司法院資訊處製作；財團法人民間司法改革基金會備份。
